# 改扩建期间停止计提折旧

提问人：审计小黑黑 时间：2019-11-20 20:36:10
请问：固定资产在改扩建期间转入在建工程，并停止计提折旧，具体依据是《企业会计准则》第 4 号的哪一条的条款？

回答人：chenyiwei
转入在建工程就意味着该项固定资产尚未达到预定可使用状态，而固定资产是从达到预定可使用状态次月起开始计提折旧的。因此改扩建期间转入在建工程后，就不计提折旧。